

CHI SONO:

Laureata in Communication Design, appassionata di moda e design, con esperienza nella gestione di progetti e nella creazione di materiali visivi e strategici per eventi. Motivata a contribuire al successo di una realtà dinamica e di prestigio, unendo creatività e precisione operativa.

CONTATTO

- 340 8780835

COMPETENZE

- Precisione e organizzazione
- Attitudine a lavorare in team
- Progettazione grafica e Visual design
- Storytelling e Copywriting
- Marketing e strategia di comunicazione
- Capacità di gestione progetti
- Problem solving creativo
- Conoscenza
- base del linguaggio HTML e CSS

LINGUE

Italiano - Madrelingua Inglese - B1 Spagnolo - B1

Federica Quaglierini

Communication Designer

ESPERIENZE PROFESSIONALI:

Booker e organizzatrice di eventi - Fashion Concept 09/2023 - 11/2023

All'interno di questa agenzia, ho contribuito come stagista, attivamente all'organizzazione di sfilate di moda, occupandomi di vari aspetti tra cui la pianificazione logistica e la gestione del backstage. Inoltre, ho supportato il team nei processi di casting, collaborando alla selezione dei modelli per le diverse collezioni e assicurando che fossero in linea con l'identità del brand.

Pitti Sposi - Graphic designer

10/2023 - 10/2023

Durante Pitti Sposi, mi sono occupata della progettazione grafica per l'evento, contribuendo alla creazione dell'identità visiva e dei materiali promozionali. Ho inoltre collaborato alla regia, coordinando i vari aspetti tecnici e visivi delle presentazioni. Parallelamente, ho gestito la pianificazione e l'organizzazione dell'evento, garantendo il corretto svolgimento di tutte le attività in linea con gli obiettivi del cliente.

Sfilata Eliana Giuliano - Event Coordinator

01/2024 - 01/2024

Ho collaborato, insieme a un collega, all'organizzazione dell'evento per Eliana, occupandomi di diversi aspetti chiave. Tra le mie responsabilità vi erano la selezione degli abiti e delle modelle, oltre alla creazione delle locandine e dei materiali grafici per la promozione dell'evento. Ho contribuito a garantire un'esperienza coordinata e in linea con l'identità dell'evento.

FORMAZIONE

Liceo Linguistico- Istituto Parini Cecina

2014-2019

Diploma

Istituto Modartech

2020-2024

Accademia della moda Pontedera

Laurea triennale in Communication Design

SOFTWARE

- Illustrator Avanzato
- Photoshop- Avanzato
- XD Avanzato
- Lightroom- Avanzato
- Premiere- Ottimo
- Word Avanzato
- Canva- Avanzato
- Wordpress- Avanzato
- •